臺灣臺北地方法院民事裁定　　　　　　　　　　　　九十三度小上字第六六號
　　上　訴　人　甲○○○股份有限公司
　　法定代理人　林翔熊
　　被　上訴人　乙○○
右當事人間九十二年小上字第三三三七號損害賠償事件，上訴人對於中華民國九十三
年二月二十四日本院台北簡易庭九十二年度北小字第三三三七號民事判決提起上訴，
本院裁定如左：
        主　　文
上訴駁回。
第二審訴訟費用新台幣壹仟伍佰元由上訴人負擔。
        理　　由
一、依民事訴訟法第四百三十六條之二十四第二項之規定，對於小額程序之第一審裁
    判上訴或抗告，非以其違背法令為理由，不得為之；同法第四百三十六條之二十
    五第二項亦規定，上訴狀內應記載上訴理由，表明原判決所違背之法令及其具體
    內容，與依訴訟資料可認為原判決有違背法令之具體事實。所稱違背法令，係指
    同法第四百三十六條之三十二第二項準用同法第四百六十八條及第四百六十九條
    第一款至第五款規定之情形，並未包括同法第四百六十九條第六款所規定「判決
    不備理由或理由矛盾者」之情形。再依同法第四百三十六條之三十二第二項準用
    同法第四百七十一條第一項之規定，小額事件之上訴狀內未表明上訴理由者，上
    訴人應於提起上訴後二十日內，提出理由書於原審法院；未提出者，毌庸命其補
    正，由原審法院以裁定駁回之。原審法院未依此規定裁定駁回，而將訴訟卷宗送
    交第二審法院，第二審法院亦應依此規定，以裁定駁回之。
二、經查，上訴人之上訴狀所載上訴理由略謂：原判決可議者有四：（一）上訴人之
    天線廣播鐵塔拉線並未設置於被上訴人房屋外牆，原審認定事實有誤（二）被上
    訴人所搭建之房屋未能與原大樓相結合，加上九十一年三月三十一日之地震影響
    ，始為系爭房屋受損之主因（三）系爭大樓業經台北市政府工務局列管規範延請
    土木技師及營造公司等修繕、規劃完成，嗣經台北市政府工務局撤銷列管，是被
    上訴人四樓後陽台及廚房之損壞，與上訴人無涉等語，此有上訴人所提出之上訴
    狀附卷為證。惟上訴人之前開上訴理由，並未揭示原審違誤何項法條，僅對於原
    審事實之認定及被上訴人之本件起訴陳明其抗辯，惟上訴人之前開抗辯，均為原
    審審酌於理由項下。是上訴人之上訴理由，既未具體表明原審有合於不適用法規
    、適用法規不當、或民事訴訟法第四百六十九條所列各款之情形，自難認已對該
    判決之如何違背法令有具體之指摘。揆諸前揭說明，自不得謂已合法表明上訴理
    由，其上訴不合程式，顯難認為合法，自應由二審法院以裁定駁回之。
三、上訴人應負擔之訴訟費用額，依後附計算書確定為如主文所示金額。
據上論結，本件上訴為不合法，依民事訴訟法第四百三十六條之三十二第一項、第二
項、第四百三十六條之十九第一項、第四百四十四條第一項、第四百七十一條第一項
、第九十五條、第七十八條，裁定如主文。
中　　　華　　　民　　　國　　九十三　　年　　　四　　　月　　二十六　　日
                                    民事第二庭審判長法  官  丁蓓蓓
                                                    法  官  朱漢寶
                                                    法  官  洪純莉
右為正本係照原本作成
本件不得抗告。
中　　　華　　　民　　　國　　九十三　　年　　　四　　　月　　二十六　　日
                                                    書記官  黃慧怡
~F
~T48
訴訟費用計算書
項　　　目　 　　　　　　　　　金　額（新台幣）　　　　　　　　備　　註
第二審裁判費                一五００元
合　　　　　計              一五００元
